【裁判字號】    89,交上易,792
【裁判日期】    890509
【裁判案由】    公共危險等
【裁判全文】
臺灣高等法院臺南分院刑事判決            八十九年度交上易字第七九二號    Ｇ
      上  訴  人
      即  被  告  甲  ○  ○
右上訴人因公共危險等案件，不服臺灣雲林地方法院八十九年度交易字第十六號中華
民國八十九年二月十七日第一審判決（起訴案號：臺灣雲林地方法院檢察署八十八年
度偵字第六一七五號），提起上訴，本院判決如左：
      主      文
原判決撤銷。
甲○○服用酒類，不能安全駕駛動力交通工具而駕駛，處有期徒刑肆月，如易科罰金
以佰元折算壹日。
      事      實
甲○○原係乙○○之女婿，於民國（下同）八十八年十二月八日二十三時許，飲酒後
已達不能安全駕駛動力交通工具之程度，仍於酒後駕駛其所有之車牌ＳＲ－五八三五
號自用小貨車，至雲林縣北港鎮○○路四二五號乙○○住處，故意碰撞乙○○住處之
鐵捲門，致該鐵捲門輕度稍微凹陷，惟尚未達損壞或不堪使用程度，適為乙○○自外
返回撞見，即要求甲○○至附近之雲林縣警察局北港分局北辰派出所，乙○○並尾隨
在後，嗣至北辰派出所，經警員測試其呼氣酒精濃度高達每公升一‧一六毫克始查獲
。案經乙○○訴由雲林縣警察局北港分局報請臺灣雲林地方法院檢察署檢察官偵查起
訴。
      理      由
一、訊據上訴人即被告甲○○，矢口否認有何右揭公共危險之犯行，並辯稱：當時其
    係倒車不慎擦及告訴人乙○○住處鐵門，且其未酒後駕車，而係將車停在派出所
    之停車場後始在車上喝，詎警員強對其酒精測試，始生該超過標準之結果云云。
    惟查被告上開酒後駕車致擦及鐵門之事實，已迭據告訴人先後在警訊及原審偵審
    中指訴不移，並有被告在北辰派出所呼氣酒精濃度測試表、財團法人中國醫藥學
    北港附設醫院之特殊檢驗單各一件、照片五張，附於警卷足稽。依該北辰派出所
    之酒精濃度測試表，被告當時呼氣酒精濃度達每公升一．一六毫克，顯逾法務部
    八十八年五月十八日法檢字第００一六六九號函釋，每公升０．五五毫克為「
    不能安全駕駛」之標準。參諸被告迭次供稱飲酒之情節，初在偵查中稱：酒係在
    派出所內飲用云云，繼在原審稱：酒係在派出所外飲用云云，嗣在本院又稱；酒
    係在派出所外其車上飲用云云，不惟已見其前後供述不一而有瑕疵，且告訴人亦
    明確證稱：被告自撞及伊住處鐵門後，即開車至派出所下車，路程約五十公尺，
    中間其並未停下喝酒，在派出所內亦未見被告喝酒等語不移，況北辰派出所警員
    斯時又在被告之貨車上，搜得罐裝德國海尼根啤酒六罐，其中四罐已飲用告罄，
    另餘二罐尚未開封乙節，亦有上開照片一張為憑，益見被告當時所測之呼氣酒精
    值，顯非如其所言係在派出所內外飲酒所致，其係於駕車至派出所前即已飲酒無
    疑，否則豈有於短時間內即飲用四罐啤酒之理。綜上足認被告所辯前詞，顯屬畏
    罪卸責之詞，無足取信，事證已臻明確，其犯行洵堪認定，應予依法論科。核被
    告所為，係犯刑法第一百八十五條之三之公共危險罪。
二、公訴意旨另略以：被告上開駕車衝撞告訴人鐵捲門，尚犯有刑法第三百五十四條
    毀損之罪嫌云云。惟按刑法該條之毀損罪，必也行為人故意毀損他人之物，致損
    壞或致令不堪使用，始足當之，此觀該法條即明。經查本件被告駕車撞及告訴人
    之鐵捲門，姑不論係故意撞擊或不慎擦撞，因就上開卷附之撞擊後鐵捲門照片觀
    之，僅鐵捲門下端一片捲門輕度稍微凹陷，既未達毀壞或致令不堪使用之程度，
    即難認與毀損之犯罪構成要件相當，此部分不能證明被告犯毀損罪。
三、原審認被告罪證明確，據予論罪科刑，固非無見。惟查原判決認被告尚犯有毀損
    罪，而與所犯之公共危險罪，係犯意各別，而予分論併罰，已有未洽；且原判決
    諭知易科罰金，卻於據上論斷欄漏引刑法第四十一條，亦有未當。被告上訴意旨
    ，否認公共危險部分犯罪，指摘原審此部分判決不當，雖非可取，惟其另否認毀
    損罪部分即為有理由，且原判決復有上開可議之處，自應由本院將原判決予以撤
    銷改判。爰審酌被告之素行、犯罪之動機、目的、方法、所生危害、及其犯後態
    度等一切情狀，仍對其所犯公共危險罪量處有期徒刑四月，並諭知如易科罰金以
    三百元折算一日之標準，以資懲儆。至其被訴毀損罪嫌部分，因公訴人認與公共
    危險成罪部分，具有裁判上一罪之牽連犯關係，依審判不可分之原則，爰不另於
    主文為無罪之諭知。
四、據上論斷，應依刑事訴訟法第三百六十九條第一項前段、第三百六十四條、第二
    百九十九條第一項前段，刑法第一百八十五條之三、第四十一條，罰金罰鍰提高
    標準條例第二條，判決如主文。
本案經檢察官蘇南桓到庭執行職務。
中    華    民    國      八十九      年      五      月      九        日
                                  臺灣高等法院臺南分院刑事第二庭
                                      審判長法官  游    明    仁
                                            法官  蘇    重    信
                                            法官  林    永    茂
右正本證明與原本無異。
不得上訴。
                                      法院書記官  楊    清    旺
中    華    民    國      八十九      年      五      月     十         日
附錄法條：
刑法第一百八十五條之三
服用毒品、麻醉藥品、酒類或其他相類之物，不能安全駕駛動力交通工具而駕駛者，
處一年以下有期徒刑、拘役或三萬元以下罰金。


司法院資訊處製作；財團法人民間司法改革基金會備份。
